【裁判字號】    97,易,307
【裁判日期】    971224
【裁判案由】    竊盜
【裁判全文】
臺灣臺東地方法院刑事判決              97年度易字第307 號
公  訴  人  臺灣臺東地方法院檢察署檢察官
被      告  甲○○
                    (現另案於臺灣泰源技能訓練所執行中)
上列被告因竊盜案件，經檢察官提起公訴 (97年度偵字第1387、
1388號)，本院依簡式審判程序審理判決如下：
    主  文
甲○○犯如附表所示之罪，各處如附表所示之刑，各減為如附表
所示之刑。應執行有期徒刑壹年柒月。
    犯罪事實及理由
一、犯罪事實：
(一)甲○○前於民國87年間因強盜案件，經臺灣臺中地方法院以
    87年度少連訴字第69號判決判處有期徒刑9年、3年，應執行
    有期徒刑 11年6月確定，復因竊盜案件，經臺灣桃園地方法
    院以87年度訴字第958號判決判處有期徒刑6月確定，上開 2
    案件嗣經臺灣桃園地方法院以89年度聲字第1820號裁定應執
    行有期徒刑11年11月確定，而於 95年5月26日縮短刑期假釋
    出監，迄至98年7月23日縮刑期滿 (於本案不構成累犯)，詎
    其猶不知悔改，分別於附表所示時間、地點，或與洪億維 (
    業經臺灣基隆地方法院以97年度易字第495號判處有期徒刑3
    年6月，減為有期徒刑1年9月確定)、陳皇旭 (由臺灣基隆地
    方法院另行審結)3 人或與洪億維2人，共同基於意圖為自己
    不法所有之犯意聯絡，以附表所示之方法竊取如附表所示丙○○等人之財物，得手後轉賣牟利，彼此朋分花用。嗣因甲○○等下手竊取附表編號1.財物之際，恰遭路旁監視器拍攝
    ，經警依據畫面中承租自小客車之車號，循線查知上情。又
    甲○○就附表編號3.至5.所犯之竊盜罪，於未經發覺前，主
    動向警員自首此部分之竊盜犯行，而接受裁判。
(二)案經基隆市警察局第二分局報請臺灣基隆地方法院檢察署檢
    察官呈轉臺灣高等法院檢察署檢察長令轉臺灣臺東地方法院
    檢察署檢察官偵查起訴。
二、理由：
(一)本件被告甲○○所犯係死刑、無期徒刑或最輕本刑為三年以
    上有期徒刑或高等法院管轄第一審案件以外之罪，其於準備
    程序期日就被訴事實為有罪之陳述，經本院告知簡式審判程
    式之旨，並聽取公訴人及被告之意見後，經合議庭裁定由受
    命法官獨任進行簡式審判程序，是依刑事訴訟法第273條之2
    規定，本件之證據調查，不受同法第159條第 1項、第161條
    之2、第161條之3、第163條之 1及第164條至第170條規定之
    限制，合先敘明。
(二)據以論罪之證據名稱：
    1.被告甲○○於警詢、偵訊、準備程序及審理時自白前揭犯
      行。
    2.證人即共犯洪億維於警詢、偵訊時以證人身分所為之證詞
      。
    3.證人即被害人丙○○、戊○○、己○○於警詢及偵訊時、
      被害人丁○○於警詢時之證詞。
    4.丙○○車輛遭竊時監視器翻拍照片18幀，車號4216－MQ號
      車輛汽車借用約定書影本、被害人丁○○所出具之贓物認
      領保管單各 1紙，基隆市警察局第二分局偵查報告書所附
      車籍查詢歷任車主顯示畫面及車號查詢車籍資料。
    5.綜上各節相互佐證，被告自白核與事實相符，應堪採信，
      本件事證明確，被告犯行堪以認定，應依法論科。
(三)論罪量刑之理由：
    1.按刑法第321條第1項第 3款之攜帶兇器竊盜罪，係以行為
      人攜帶兇器為其加重條件，此所謂兇器，其種類並無限制
      ，凡客觀上足以對人之生命、身體、安全構成威脅，具有
      危險性之兇器為已足，並不以攜帶之初有行兇之意圖為必
      要，最高法院著有79年臺上字第5253號判例可資參照，被
      告所有犯附表各該竊盜罪分別使用之斜口鉗、電動起子、
      剪刀、一字型起子、十字起子等物，均為金屬鐵製材質，
      甚為堅硬、銳利，如以之攻擊人體，顯均具殺傷力而足以
      造成嚴重之危害，客觀上自屬兇器無訛；又刑法第 321條
      第 1項所列各款為竊盜之加重條件，如犯竊盜罪兼具數款
      加重情形時，因竊盜行為只有一個，仍祇成立一罪，不能
      認為法律競合或犯罪競合，但判決主文應將各種加重情形
      順序揭明，理由並應引用各款，俾相適應，最高法院亦著
      有69年臺上字第3945號判例可資參援。是核被告甲○○就
      附表編號1.至2.所為，分別係犯結夥三人以上攜帶兇器竊
      盜罪; 就附表編號3.所為，係犯攜帶兇器竊盜未遂罪; 就
      附表編號4.至5.所為，分別係犯攜帶兇器竊盜罪。被告就
      附表編號1.至3.所示竊盜犯行，與洪億維、陳皇旭間有犯
      意聯絡及行為分擔，就附表編號4.至5.所示竊盜犯行，與
      洪億維有犯意聯絡及行為分擔，均為共同正犯。又被告就
      附表編號3.部分，已著手於犯罪行為之實施，而未至竊得
      財物之結果，為未遂犯，爰依刑法第25條第 2項之規定減
      輕其刑。被告所犯上開各罪間，其犯意各別，行為互殊，
      應予分論併罰。
    2.按犯人在犯罪未發覺之前，向檢察官或司法警察官告知其
      犯罪，而不逃避接受裁判，即與刑法第62條規定自首之條
      件相符，不以言明自首並願受裁判為必要，又該條所謂未
      發覺之罪，固非以有偵查犯罪權之機關或人員確知其人犯
      罪無誤為必要，而對於其發生嫌疑時，即得謂為已發覺；
      但此項對犯人之嫌疑，仍須有確切之根據得為合理之可疑
      者，始足當之，若單純主觀上之懷疑，要不得謂已發生嫌
      疑 (最高法院85年度臺上字第4908號判決要旨參照 )。被
      告所犯如附表編號3.至5.所示竊盜犯行，警方於案發後並
      未查獲被告，所犯如附表編號3.所示竊盜犯行，被害人戊○○並未報案，所犯如附表編號4.至5.所示竊盜犯行，被
      害人己○○並未報案，均係被告於 95年10月3日犯附表編
      號1.所示竊盜案件為警查獲後，於警詢時主動供出等情，
      有被告警詢筆錄、被害人戊○○、己○○警詢筆錄 (見97
      偵839號偵卷第6頁、第20頁至第22頁、96偵3593號第81頁
      至83頁、第169頁)附卷可參，是被告於有偵查犯罪權限之
      公務員尚未發覺其如附表編號3.至5.所示竊盜犯行前，主
      動向該管公務員自首該次竊盜犯行而接受裁判，就其此部
      分犯行，爰均依刑法第62條前段規定各減輕其刑，其中附
      表編號3.部分並遞減輕其刑。
    3.爰審酌被告正值壯年，不知努力工作以獲取正當報酬，為
      貪圖一己私慾屢以破壞窗戶侵入他人汽車內竊盜之手段獲
      取他人財物，已造成被害人財產損失，並已危害社會治安
      ，兼衡酌其犯罪後坦承犯行，仍有悔悟之意，態度尚可及
      其手段尚稱平和，所竊財物價值等一切情狀，分別量處如
      主文所示之刑。又被告甲○○所為本件之5次竊盜犯行，
      其犯罪時間均係在民國96年4月24日以前，且宣告刑未逾
      有期徒刑一年六月，自應依中華民國96年罪犯減刑條例第
      2條第1項第3款及第3條第1項第15款之規定，減其宣告刑
      二分之一，而諭知如主文所示之減得之刑，並定其應執行
      之刑。
    4.至前述被告供本案犯罪所用之斜口鉗2支、電動起子2支、
      剪刀3支、一字型起子1支、十字型起子1支、玻璃破壞器2
      支，非屬違禁物，且均未扣案，而被告亦陳稱業已丟棄或
      不知去向，且其沒收與否對於預防犯罪及公共利益或公共
      安全之維護，並無絕對影響，為免將來執行困難，爰不另
      為沒收之諭知。
三、應適用之法條：
    依刑事訴訟法第273條之1第1項、第299條第1項前段、第310
    條之2、第454條，刑法第28條、第321條第1項第3款、第4款
    、第2項、第25條第2項、第62條前段、第51條第 5款，刑法
    施行法第1條之1第1項、第2項前段，中華民國96年罪犯減刑
    條例第2條第1項第3款、第7條、第10條第 1項，判決如主文
    。
本案經檢察官乙○○到庭執行職務。
中    華    民    國    97    年    12    月    24    日
                  刑事第二庭    法  官  蔡慧雯
以上正本證明與原本無異。
如不服本判決應於收受送達後10日內向本院提出上訴書狀，並應
敘述具體理由；其未敘述上訴理由者，應於上訴期間屆滿後20日
內向本院補提理由書（均須按他造當事人之人數附繕本）。「切
勿逕送上級法院」。告訴人或被害人對於本判決如有不服，請書
具不服之理由狀，請求檢察官上訴者，其上訴期間之計算係以檢
察官收受判決正本之日期為準。
                                書記官  林慧芬
中    華    民    國    97    年    12    月    26    日
附表:
┌──┬────┬────┬───┬──────────┬───────┬────┬──────┐
│編號│竊盜時間│竊盜地點│被害人│      竊盜方法      │竊得財物及價值│所犯法條│罪名及宣告刑│
│    │(民國)  │        │      │                    │   (新臺幣)   │        │            │
│    │        │        │      │                    │              │        │            │
├──┼────┼────┼───┼──────────┼───────┼────┼──────┤
│1   │95年10月│基隆市祥│丙○○│甲○○、洪億維與陳皇│行車電腦、空氣│刑法第32│甲○○結夥三│
│    │3日凌晨 │豐街177 │      │旭共同租車前往左開地│流量控制器、室│1條第1項│人以上攜帶兇│
│    │某時    │巷104號 │      │點，由洪億維在車上把│內燈、排檔面板│第3、4款│器竊盜，處有│
│    │        │        │      │風，甲○○與陳皇旭持│各1個(價值合計│        │期徒刑玖月。│
│    │        │        │      │非渠等所有客觀上足對│約20萬元)     │        │減為有期徒刑│
│    │        │        │      │人之生命、身體、安全│              │        │肆月又拾伍日│
│    │        │        │      │構成威脅，具危險性足│              │        │。          │
│    │        │        │      │供為兇器使用之斜口鉗│              │        │            │
│    │        │        │      │、電動起子及剪刀各1 │              │        │            │
│    │        │        │      │支 (未扣案)，破壞吳 │              │        │            │
│    │        │        │      │家彬所有之車號6677－│              │        │            │
│    │        │        │      │JV號自小客車後車窗，│              │        │            │
│    │        │        │      │進入車內剪斷電線行竊│              │        │            │
│    │        │        │      │，得手後隨即駕車逃逸│              │        │            │
│    │        │        │      │。                  │              │        │            │
├──┼────┼────┼───┼──────────┼───────┼────┼──────┤
│2   │95年12月│基隆市中│丁○○│甲○○、洪億維與陳皇│音響、冷氣面板│刑法第  │甲○○結夥三│
│    │1日凌晨 │正路162 │      │旭共同租車前往左開地│、排檔桿面板、│321條第1│人以上攜帶兇│
│    │某時許  │號前    │      │點，由洪億維在車上把│行車電腦、風扇│項第3、4│器竊盜，處有│
│    │        │        │      │風，甲○○與陳皇旭持│、ABS 總成 (價│款      │期徒刑拾月。│
│    │        │        │      │非渠等所有客觀上足對│值合計約60萬元│        │減為有期徒刑│
│    │        │        │      │人之生命、身體、安全│)             │        │伍月。      │
│    │        │        │      │構成威脅，具危險性足│              │        │            │
│    │        │        │      │供為兇器使用之斜口鉗│              │        │            │
│    │        │        │      │、電動起子及剪刀各1 │              │        │            │
│    │        │        │      │支 (未扣案)，破壞翁 │              │        │            │
│    │        │        │      │明儀所有之車號P7－18│              │        │            │
│    │        │        │      │98號自小客車後車窗，│              │        │            │
│    │        │        │      │進入車內剪斷電線行竊│              │        │            │
│    │        │        │      │，得手後隨即駕車逃逸│              │        │            │
│    │        │        │      │。                  │              │        │            │
├──┼────┼────┼───┼──────────┼───────┼────┼──────┤
│3   │96年1月 │臺北縣樹│戊○○│甲○○與洪億維共同租│衛星導航電視( │刑法第32│甲○○共同攜│
│    │間某日  │林市中山│      │車前往左開地點，由洪│價值約2萬5 千 │1條第1項│帶兇器竊盜，│
│    │        │路3段22 │      │億維在車上把風，彭智│元)           │第3款   │處有期徒刑柒│
│    │        │號「順凱│      │豪持客觀上足對人之生│              │        │月。減為有期│
│    │        │汽車商行│      │命、身體、安全構成威│              │        │徒刑月又拾│
│    │        │」前    │      │脅，具危險性足供為兇│              │        │伍日。      │
│    │        │        │      │器使用之一字型起子、│              │        │            │
│    │        │        │      │及十字起子各1支 (未 │              │        │            │
│    │        │        │      │扣案)，破壞戊○○所 │              │        │            │
│    │        │        │      │有之車號不詳之國瑞牌│              │        │            │
│    │        │        │      │自小客車車窗，進入車│              │        │            │
│    │        │        │      │內行竊，得手後隨即駕│              │        │            │
│    │        │        │      │車逃逸。            │              │        │            │
├──┼────┼────┼───┼──────────┼───────┼────┼──────┤
│4   │96年1月 │桃園縣中│己○○│甲○○與洪億維共同租│未得逞        │刑法第32│甲○○共同攜│
│    │間某日  │壢市環中│ (原名│車前往左開地點，持客│              │1條第2項│帶兇器竊盜，│
│    │        │東路2段8│蕭紋琦│觀上足對人之生命、身│              │、第 1項│未遂，處有期│
│    │        │46號前  │)     │體、安全構成威脅，具│              │第3款   │徒刑陸月。減│
│    │        │        │      │危險性足供為兇器使用│              │        │為有期徒刑│
│    │        │        │      │之玻璃破壞器1支 (未 │              │        │月。        │
│    │        │        │      │扣案)，破壞己○○所 │              │        │            │
│    │        │        │      │有之8U－6367號自小客│              │        │            │
│    │        │        │      │車車窗行竊，因觸動警│              │        │            │
│    │        │        │      │報器，致未得手即逃逸│              │        │            │
│    │        │        │      │。                  │              │        │            │
├──┼────┼────┼───┼──────────┼───────┼────┼──────┤
│5   │96年2月 │桃園縣中│己○○│甲○○與洪億維共同租│車門窗開關、天│刑法第32│甲○○共同攜│
│    │間某日  │壢市黃興│ (原名│車前往左開地點，持客│窗開關、行車電│1條第1項│帶兇器竊盜，│
│    │        │街11號前│蕭紋琦│觀上足對人之生命、身│腦及ABS 電腦 (│第3款   │，處有期徒刑│
│    │        │        │)     │體、安全構成威脅，具│價值合計約30萬│        │捌月。減為有│
│    │        │        │      │危險性足供為兇器使用│元)           │        │期徒刑肆月。│
│    │        │        │      │之玻璃破壞器及剪刀各│              │        │            │
│    │        │        │      │1支 (未扣案)，破壞蕭│              │        │            │
│    │        │        │      │建森所有之8U－6367號│              │        │            │
│    │        │        │      │自小客車車窗行竊，得│              │        │            │
│    │        │        │      │手後隨即駕車逃逸。  │              │        │            │
└──┴────┴────┴───┴──────────┴───────┴────┴──────┘
附錄本件論罪科刑法條：
中華民國刑法第321條
犯竊盜罪而有左列情形之一者，處六月以上、五年以下有期徒刑
：
一、於夜間侵入住宅或有人居住之建築物、船艦或隱匿其內而犯
    之者。
二、毀越門扇、牆垣或其他安犯結夥攜帶兇器竊全設備而犯之者
    。
三、攜帶兇器而犯之者。
四、結夥三人以上而犯之者。
五、乘火災、水災或其他災害有期徒刑伍月。
六、在車站或埠頭而犯之者。
前項之未遂犯罰之。


司法院資訊處製作；財團法人民間司法改革基金會備份。
